臺灣臺南地方法院刑事判決　　　　　　　　　　　　　九十一年度易字第四七三號
　　公　訴　人　臺灣台南地方法院檢察署檢察官
　　被　　　告　乙○○
右列被告因竊盜案件，經檢察官提起公訴（九十一年度偵字第五四八號），本院判決
如左：
    主  文
乙○○竊盜，累犯，處有期徒刑伍月，如易科罰金，以銀元參佰元折算壹日。
    事  實
一、乙○○曾因竊盜及詐欺等案件，經法院判處有期徒刑一年十月確定，於民國九十
    年三月五日執行完畢，詎仍不知悔改，復意圖為自己不法之所有，於九十年十二
    月二十三日下午五時許，在台南市○○路國立成功大學光復校區圍牆旁，竊取甲
    ○○所有車牌號碼ＮＫＪ─五八九號重型機車一部，得手後，嗣於九十一年一月
    八日上午十一時十分許，在台南市○○路與小東路口，為警查獲其將該車放置在
    其所有之三輪車上，因而扣得該機車一部。
二、案經台南市警察局第一分局報告台灣台南地方法院檢察署檢察官偵查起訴。
    理  由
一、訊據被告乙○○矢口否認有何右揭竊盜 犯行，辯稱：該部機車係一位不知姓名?
    男子在台南市○○路與中華南路口之台南市南區區公所旁，以新台幣（下同）五
    百元之代價拖其載運至元寶樂園，並由該名男子在其前方帶路，其不知道該車係
    失竊車輛云云。經查，右揭被害人甲○○所有車牌號碼ＮＫＪ─五八九號重型機
    車一部，係於九十年十二月二十三日下午五時許，在台南市○○路國立成功大學
    光復校區圍牆旁遭竊乙節，業經被害人甲○○指訴綦詳；又證人即當天查獲被告
    之執勤員警范孟菖於檢察署偵查中具結證稱：查獲被告當時，被告先是告訴伊該
    機車係在菜市場別人以五百元或一千元賣給他的，嗣後才說係別人託他載機車去
    修理云云，但當時並未見到被告所說的男子等語，此有訊問筆錄在卷可稽。是以
    被告就該機車之來源，所為說詞前後矛盾甚大，又倘該機車確係其所稱之男子託
    其載運，而該男子就在前方為其帶路，被告應能知悉該名男子之長相及所使用交
    通工具為何，則其被警查獲之始，衡情當會立即告知警方該名男子之所有特徵及
    去向，俾警方人員得以立即尋獲該名男子，被告捨此不為，僅空言置辯，顯係事
    後飾卸之詞，不足採信。此外，本件尚有贓物認領保管單一紙及照片二幀附卷可
    資佐證，被告犯行應堪認定。
二、核被告意圖為自己不法之所有，而竊取他人之財物，所為係犯刑法第三百二十條
    第一項之竊盜罪。被告乙○○曾因竊盜及詐欺等案件，經法院判處有期徒刑一年
    十月確定，於民國九十年三月五日執行完畢，有檢察署刑案資料查註紀錄表、本
    院全國前案紀錄表在卷可佐，其於五年之內再犯本件有期徒刑以上之罪，為累犯
    ，依刑法第四十七條之規定加重其刑。爰審酌被告犯罪之動機、目的、手段、所
    生危害、犯罪後態度等一切情狀，量處如主文所示之刑，一併諭知易科罰金之折
    算標準，以資懲儆。
據上論斷，應依刑事訴訟法第二百九十九條第一項前段，刑法第三百二十條第一項、
第四十七條，第四十一條第一項前段，罰金罰鍰提高標準條例第一條前段、第二條，
判決如主文。
本案經檢察官陳建弘到庭執行職務。
中      華      民      國      九十一      年      五      月  二十    日
                              臺灣臺南地方法院刑事第一庭
                                    法  官   蘇義洲
右正本證明與原本無異。
如不服本判決，應於判決送達後十日內向本院提出上訴狀( 應附繕本 )。
                                    書記官   岑  玢
中      華      民      國      九十一      年      五      月  二十    日
附錄本案論罪科刑法條全文：
刑法第三百二十條第一項：意圖為自己或第三人不法之所有，而竊取他人之動產者，
                        為竊盜罪，處五年以下有期徒刑、拘役或五百元以下罰金
                        。
